臺灣高等法院臺中分院刑事裁定　　　　　　　　　　　九十一年度交抗字第五二號
　　抗　告　人　甲○○
右抗告人因違反交通管理處罰條例案件，不服臺灣臺中地方法院交通法庭中華民國九
十年十二月十日裁定（九十年度交聲字第三七○號），提起抗告，本院裁定如左：
    主      文
原裁定撤銷，發回臺灣臺中地方法院。
    理      由
一、抗告意旨略以：本件交通違規裁決書之收件人非抗告人之家屬、親戚，其送達不
    合法云云。
二、本件原審法院裁定係以：本件抗告人即受處分人甲○○於民國九十年八月六日收
    受交通部公路局臺中監理所中監違字第車00000000000號裁決書，此
    有掛號郵件收件回執一紙在卷可稽，而抗告人遲至九十年九月二十六日始向交通
    部公路局臺中區監理所具狀聲明異議，有聲明異議狀在卷可按，顯已逾法定二十
    日期間之規定，其聲明異議難謂合法，復無從命補正，而為駁回異議之裁定。
三、惟查：
  (一)本件聲明異議人為「王聰約」，非交通部公路局臺中區監理所九十年八月一日中
    監違字第車裁00－00000000號裁決書之裁罰對象「甲○○」，此由聲
    明異議人九十年九月二十四日之「申訴書」已載明申訴人為「甲○○之弟王聰約
    」甚明。則本件聲明異議之當事人是否為裁決之對象，自有先予查明之必要。
  (二)處理違反道路交通管理事件，有關文書送達之程序，依違反道路交通管理事件統
    一裁罰標準及處理細則第五條之規定，準用刑事訴訟法送達之規定；又刑事訴訟
    法第六十二條規定，送達文書，除本章有特別規定外，準用民事訴訟法之規定。
    依民事訴訟法第一百三十七條第一項規定，送達於住、居所、事務所或營業所，
    不獲會晤應受送達人者，得將文書付與有辨別事理能力之同居人或受僱人；而所
    謂同居人，係指與應受送達人居在一處共同為生活者而言。依卷附中華民國郵政
    掛號郵件收件回執所示，收件人蓋章欄中之收件人為甲○○之親堂「廖莊昭雲」
    ，然此接收郵件人並非與甲○○同居一戶之內共同為生活者，則廖莊昭雲即非甲
    ○○之同居人，前開裁決書是否合法送達，亦非無疑義，原審未查明聲明異議人
    何時收受裁決書，遽以聲明異議逾期予以駁回，難認允當。
  (三)綜上所述，原審裁定既有未洽，應認抗告為有理由，爰將原裁定撤銷，發回原審
    法院查明，另為適法之裁定，以期臻實。
四、據上論斷，應依道路交通案件處理辦法第二十六條，刑事訴訟法第四百十三條，
    裁定如主文。
中      華      民      國      九十一  年      一      月      二十四  日
                                臺灣高等法院臺中分院刑事第六庭
                                      審判長法  官  李  文  雄
                                            法  官　陳　嘉　雄
                                            法　官　邱　顯　祥
右正本證明與原本無異。
不得抗告。
                                            書記官  陳  桂  芬
中      華      民      國      九十一  年      一      月      二十五  日
                                                                        Ａ
